【裁判字號】    98,訴,1293
【裁判日期】    990510
【裁判案由】    貪污治罪條例等
【裁判全文】
臺灣高雄地方法院刑事判決              98年度訴字第1293號
公  訴  人  臺灣高雄地方法院檢察署檢察官
被      告  丁○○
選任辯護人  江雍正律師
            蘇勝嘉律師
            吳晉賢律師
被      告  戊○○
上列被告等因違反貪污治罪條例等案件，經檢察官提起公訴（97
年度偵字第27915 號、98年度偵字第29371 號），本院判決如下
：
    主  文
戊○○犯電子遊戲場業管理條例第二十二條之非法營業罪，累犯
，處有期徒刑貳月，如易科罰金，以新臺幣壹仟元折算壹日。
丁○○無罪。
    事  實
一、戊○○前於民國92年間，因賭博案件，經臺灣臺南地方法院
    以92年度南簡字第407 號判處有期徒刑5 月確定，於92年9
    月18日易科罰金執行完畢。詎仍不知悔改，明知未依電子遊
    戲場業管理條例規定，辦理營利事業登記者，不得經營電子
    遊戲場業，竟未向主管機關辦理電子遊戲場業營利事業登記
    ，即基於經營電子遊戲場業之犯意，自91年1 月23日起至97
    年9 月15日止，在其所經營位於高雄縣旗山鎮○○○路85之
    5 號「華而美超商」店內，擺設賽馬、小瑪莉、麻將及滿貫
    大亨等電子遊戲機約5 至9 台，供不特定人為娛樂遊戲，而
    經營電子遊戲場業。嗣戊○○在有偵查犯罪權限之公務員知
    悉前開犯行前，於97年9 月14日向高雄縣政府警察局督察室
    （下稱督察室）坦承犯罪而接受審判。
二、案經高雄縣政府警察局移送臺灣高雄地方法院檢察署檢察官
    偵查起訴。
    理  由
壹、證據能力部分：
一、按被告以外之人於審判外之言詞或書面陳述，除法律有規定
    者外，不得作為證據，刑事訴訟法第159 條第1 項定有明文
    。查被告戊○○於警詢時之陳述，對被告丁○○而言屬於被
    告以外之人於審判外之言詞陳述，性質上為傳聞證據，被告
    丁○○不同意作為證據，且無同法第159 條之3 所規定之情
    事，是依前揭法條意旨，自不具證據能力。惟被告以外之人
    於審判外之陳述，雖不得以之直接作為認定犯罪事實與否之
    證據，但非不得作為彈劾證據，用來爭執被告、證人之證明
    力（最高法院96年度臺上字第1497號判決意旨參照）。
二、又被告以外之人於審判外之陳述，雖不符前4 條之規定，而
    經當事人於審判程序同意作為證據，法院審酌該言詞陳述或
    書面陳述作成時之情況，認為適當者，亦得為證據，刑事訴
    訟法第159 條之5 第1 項定有明文。查本案認定事實所引用
    其餘被告以外之人於審判外之供述證據，除原已符同法第15
    9 條之1 至第159 條之4 規定，及法律另有規定等傳聞法則
    例外規定，而得作為證據者外，其餘供述證據並無證據證明
    係公務員違背法定程序所取得，檢察官、被告等及辯護人於
    審判程序中復均同意作為認定本件事實之證據，且本院審酌
    前揭陳述作成時之情況，並無違法取證之瑕疵，亦認以之作
    為證據為適當，是本件有關被告以外之人於審判外之言詞或
    書面陳述等供述證據，依前揭法條意旨，自均有證據能力。
貳、有罪部分：
一、訊據被告戊○○對於上開犯罪事實，迭於警詢、偵訊及本院
    審理時均坦承不諱（見警卷第25頁；偵卷第61、74頁；本院
    卷第33頁），核與證人即「華而美超商」之前店員呂貴惠、
    郭倖娥及郭峙廷於警詢時之證述均相符（見偵卷第136-143
    頁），復有高雄縣政府營利事業登記證、財政部臺灣省南區
    國稅局旗山稽徵所函及扣繳憑單申報書、華而美商行歷次商
    業登記抄本在卷可稽（見警卷第37、38頁、偵卷第80、81、
    117-120 頁），足見被告戊○○之自白與事實相符，堪予採
    信。本件事證明確，應依法論科。
二、按行為後法律有變更者，適用行為時之法律。但行為後之法
    律有利於行為人者，適用最有利於行為人之法律，刑法第2
    條第1 項定有明文。查被告戊○○行為後，電子遊戲場業管
    理條例業於98年1 月21日修正公布，並自同年4 月13日施行
    ，其中為配合商業登記法之修正及未來將廢止營利事業統一
    發證制度，將該條例第15條之「未依本條例規定辦理營利事
    業登記者，不得經營電子遊戲場業」規定，修正為「未依本
    條例規定領有電子遊戲場業營業級別證者，不得經營電子遊
    戲場業」，亦即將取得經營電子遊戲場業之營業許可資格，
    由原先辦理「營利事業登記」之方式，改為申請「電子遊戲
    場業營業級別證」，經比較修正前後規定結果，修正前之規
    定並無較不利於被告戊○○，自應依刑法第2 條第1 項前段
    規定，適用行為時即修正前電子遊戲場業管理條例第15條之
    規定。是核被告戊○○所為，係違反修正前電子遊戲場業管
    理條例第15條之未辦理營利事業登記者，不得經營電子遊戲
    場業之規定，應依電子遊戲場業管理條例第22條之規定處斷
    。被告戊○○未經許可於同址經營電子遊戲場業之行為，係
    基於同一犯意反覆所為之經營行為，乃接續犯，應僅論以一
    罪。被告戊○○有如事實欄所載之犯罪科刑及執行情形，有
    臺灣高等法院被告前案紀錄表1 份在卷可查，其於受有期徒
    刑執行完畢後，5 年內故意再犯本件有期徒刑以上之罪，為
    累犯，應依刑法第47條第1 項規定，加重其刑（最高法院95
    年度臺上字第7346號判決意旨參照）。又被告戊○○於前揭
    犯行在有偵查犯罪權限之公務員發覺前，主動向督察室自首
    而接受審判，應依刑法第62條前段之規定減輕其刑，並先加
    後減之。爰審酌被告戊○○違法經營電子遊戲場業，妨害主
    管機關對於電子遊戲場業之行政管理，且經營期間甚長，本
    不宜寬貸，惟念其係自首而接受審判，且始終坦承犯行，態
    度尚佳等一切情狀，量處如主文第1 項所示之刑，並諭知易
    科罰金之折算標準，以資懲儆。末查，被告戊○○擺設之電
    子遊戲機台，據其供稱係他人所有（見警卷第51頁），且並
    無證據證明係被告戊○○所有，爰不予宣告沒收。
三、至起訴書固記載被告戊○○擺設賭博性電子遊戲機台等語，
    惟經本院詢問公訴人起訴範圍是否包括賭博犯行，公訴人當
    庭表示因未在現場查獲賭客，故本件起訴重點在於無照經營
    電子遊戲場業之犯行等語（見本院卷第34頁），足見檢察官
    並未起訴被告戊○○之賭博犯行，且此部分犯行未經舉證證
    明有罪，即與前揭經起訴並由本院論罪科刑部分無何裁判上
    一罪關係，自非起訴效力所及，本院無權審理，附此敘明。
參、無罪部分：
一、公訴意旨另以：被告丁○○自90年9 月起任職於高雄縣政府
    警察局旗山分局大洲派出所（下稱大洲派出所），並自92年
    1 月起至95年2 月止轉任於同分局廣福派出所（下稱廣福派
    出所）之勤區員警，均負責臨檢勤務，為依法令服務於地方
    自治團體所屬警察機關，而有法定調查犯罪職務權限之公務
    員。被告戊○○則於前揭時地違法經營電子遊戲場業，擺設
    賭博性電子遊戲機台供人把玩。詎被告戊○○為避免被取締
    ，竟基於行賄之概括犯意，連續自91年2 月份起按月交付賄
    款新臺幣（下同）2 萬元予轄區員警即被告丁○○，並於93
    年間被告丁○○轉任廣福派出所期間，另交付車牌號碼XP-2
    703 號自小貨車1 輛（下稱系爭貨車），作為被告丁○○不
    予檢肅舉發，及不定時提供警察機關內部執行「正俗專案」
    、「春風專案」等消息之對價。被告丁○○明知被告戊○○
    交付上開財物之目的，竟仍基於違背職務收受賄賂之概括犯
    意，連續多次予以收受後，除明知其警勤區內之「華而美超
    商」有違法經營電子遊戲場業，而違背其擔任警員依法所應
    負之查緝職務，故意包庇不予取締外，並因任職於大洲派出
    所、廣福派出所而知悉派出所實施臨檢之時間、地點及執行
    「正俗專案」、「春風專案」等消息，其明知警方臨檢或擴
    大臨檢之消息屬行政上應行保密之訊息，不得任意使他人知
    悉，竟基於洩漏中華民國國防以外應秘密消息之概括犯意，
    於收受賄賂期間內（即91年2 月起至93年間），連續多次以
    電話通知被告戊○○上開臨檢消息，致警方實施臨檢勤務之
    消息洩漏，使被告戊○○得以於臨檢前停止擺設賭博性電玩
    機台而免於被查獲，被告丁○○即以此方式包庇被告戊○○
    得以順利經營電子遊戲場業。嗣被告戊○○於97年9 月14日
    向督察室具名檢舉，經警在被告丁○○位於高雄縣內門鄉○
    ○○路13號住處車庫內查扣系爭貨車，始悉上情。因認被告
    丁○○涉犯貪污治罪條例第4 條第1 項第5 款之違背職務收
    受賄賂、刑法第132 條第1 項之洩漏國防以外應秘密之消息
    等罪嫌；被告戊○○涉犯貪污治罪條例第11條第3 項、第1
    項之對於公務員關於違背職務之行為交付賄賂罪嫌等語。
二、按犯罪事實應依證據認定之，無證據不得認定犯罪事實；不
    能證明被告犯罪者，應諭知無罪之判決，刑事訴訟法第154
    條第2 項及第301 條第1 項分別定有明文。又事實之認定，
    應憑證據，如未能發現相當證據，或證據不足以證明，自不
    能以推測或擬制之方法，以為裁判基礎；認定不利於被告之
    事實，須依積極證據，苟積極證據不足為不利於被告事實之
    認定時，即應為有利於被告之認定，更不必有何有利之證據
    ；認定犯罪事實所憑之證據，雖不以直接證據為限，間接證
    據亦包括在內，然無論直接或間接證據，其為訴訟上之證明
    ，須於通常一般之人均不致有所懷疑，而得確信其為真實之
    程度者，始得據為有罪之認定，倘其證明尚未達到此一程度
    ，而有合理之懷疑存在，致無從為有罪之確信時，即不得遽
    為不利於被告之認定，最高法院著有40年臺上字第86號、30
    年上字第816 號及76年臺上字第4986號判例意旨可資參照。
三、次按貪污治罪條例第11條第1 項規定：「對於第2 條人員，
    關於違背職務之行為，行求、期約或交付賄賂或其他不正利
    益者，處1 年以上7 年以下有期徒刑，得併科新臺幣300 萬
    元以下罰金」、第3 項規定：「不具第2 條人員之身分而犯
    前2 項之罪者，亦同」、第4 項規定：「犯前3 項之罪而自
    首者，免除其刑；在偵查或審判中自白者，減輕或免除其刑
    」。是倘行賄者係自首或在偵查、審判中自白者，既得藉以
    邀求寬典減輕或免除其刑，為擔保其所為不利於對向共犯之
    陳述之真實性，尤應有足以令人確信其陳述為真實之補強證
    據，始足為不利於被告之認定。而所謂補強證據，則係指除
    該自白本身之外，其他足以證明該自白之犯罪事實確具有相
    當程度真實性之證據而言，雖所補強者，非以事實之全部為
    必要，但亦須因補強證據之質量，與自白之相互利用，足使
    犯罪事實獲得確信者，始足當之（最高法院96年度臺上字第
    1041號判決意旨參照）。
四、公訴人認被告等分別涉有前揭犯行，無非係以被告等之供述
    、證人即「華而美超商」之前店員呂貴惠、郭峙廷、郭倖娥
    之證述、「華而美超商」商業登記資料、扣押筆錄、扣押物
    品目錄表、車籍資料查詢表及扣案之系爭貨車等為主要論據
    。訊據被告戊○○坦承前揭犯行；被告丁○○堅決否認有何
    前揭犯行，辯稱其並未按月收受被告戊○○交付之2 萬元賄
    款，雖有收受系爭貨車，惟僅係私人間之單純餽贈，與其職
    務行為並無任何對價關係，可能係因其與被告戊○○有私人
    糾紛始遭設詞誣陷等語。經查：
  (一)被告戊○○係「華而美超商」之實際負責人，該超商並無經
    營電子遊戲場業之營業執照，竟自91年1 月23日起至97年9
    月15日止，在該超商內違法經營電子遊戲場業，擺設電子遊
    戲機台供人把玩之事實，業經認定如前。又被告丁○○自90
    年9 月4 日起任職於大洲派出所，並自92年1 月1 日起至95
    年2 月24日止轉任於廣福派出所之勤區警員，均負責臨檢勤
    務，為依法令服務於地方自治團體所屬警察機關，而有法定
    調查犯罪職務權限之公務員；被告戊○○於93年初某日，交
    付系爭貨車予被告丁○○；嗣被告戊○○於97年9 月14日向
    高雄縣政府警察局督察室具名檢舉被告丁○○涉嫌收受賄賂
    ，經警在被告丁○○位於高雄縣內門鄉○○○路13號住處車
    庫內查扣系爭貨車等情，均為被告等所自承，復有扣押筆錄
    、扣押物品目錄表、收據、系爭貨車照片、車籍查詢基本資
    料詳細畫面、高雄縣政府警察局督察室受理各類案件紀錄表
    、高雄縣政府營利事業登記證、華而美商行歷次商業登記抄
    本、高雄縣政府警察局旗山分局99年2 月12日高縣旗警偵字
    第0980013800號函各1 份在卷可稽（見警卷P15-22、37頁；
    偵卷第117-120 頁；本院卷第69頁），暨系爭貨車1 輛扣案
    足憑，自堪認定。
  (二)被告戊○○於本院審理時以證人身分證稱：其於91年1 月23
    日開幕1 、2 日後，當時有1 、2 位客人在店內打玩電子遊
    戲機台，被告丁○○進店吆喝這些機台不能玩、快走，就自
    行將機台轉向牆壁，表明自己為當地管區後離開，嗣其透過
    友人介紹認識被告丁○○，就於當月下旬在大洲派出所後方
    廁所旁第1 次交付賄款予被告丁○○，因係第1 次送錢給警
    察，故記得很清楚等語（見本院卷第113 、120 頁），惟其
    於97年9 月29日偵訊時供稱：第1 次交錢是在被告丁○○位
    於內門鄉之家中交付；98年3 月20日偵訊時供稱：被告丁○
    ○第1 次來店裡時是白天，沒有客人；98年8 月6 日調查局
    詢問時供稱：第1 次是將現金送到大洲派出所外面給被告丁
    ○○等語（見偵卷第62頁、第133 頁反面），顯然前後不一
    ，倘被告戊○○確有賄賂被告丁○○而對第1 次交付賄款之
    情形印象深刻，應不致就與被告丁○○首度見面之情形及交
    付賄款之地點始終供述不一。又衡諸一般常情，公務員收受
    賄賂行為涉犯貪污重罪，被告丁○○為具有調查犯罪權限之
    警員，對於違背職務之行為收受賄賂更須依貪污治罪條例第
    7 條之規定加重其刑至二分之一，倘其直屬主管長官知其貪
    污有據而未予舉發，亦應依同條例第13條第1 項之規定科處
    刑罰，則被告丁○○何須甘冒為其直屬主管長官或同事發覺
    、舉發之風險，而與被告戊○○相約在大洲派出所後方廁所
    交付賄款？據此足認被告戊○○前揭所述前後不一，且與一
    般常理不符，是否屬實，自有可疑。
  (三)再者，被告戊○○自承與被告丁○○及其妻有債務糾紛，並
    曾寫信予被告丁○○之妻恫稱：「再不聯絡討論如何還款事
    宜，這些相片很快你老公和全內門的人都會收到，還有法院
    上我會咬死他，阿邦和淑美說妳太假了，因為相片他們都看
    過，巖仍笨到說相片是合成的，難怪他會戴綠帽」等語（見
    本院99年4 月26日審判筆錄第29頁），並有該信函影本1 份
    在卷可稽（見本院卷第40頁），且證人即被告等之共同友人
    乙○○、甲○○於本院審理時一致證稱：被告戊○○曾親口
    表示其與被告丁○○之妻有曖昧關係及裸照存在等語（見本
    院卷第123-126 頁；99年4 月26日審判筆錄第11-15 頁），
    與被告戊○○前揭供述及信函內容相符，足見被告戊○○與
    被告丁○○夫婦間早有金錢及感情糾紛。又被告戊○○自承
    係因與被告丁○○發生口角爭執，且遭被告丁○○以簡訊辱
    罵，始出面向督察室檢舉等語（見本院卷第116 頁），而被
    告丁○○確有於97年9 月13日上午9 時15分35秒、10時25分
    52秒及11時7 分46秒傳簡訊辱罵被告戊○○「卑鄙下流」、
    「下三濫兼卑鄙的下流胚子」等語，被告戊○○旋於同月15
    日向督察室檢舉被告丁○○收賄、以電話簡訊辱罵及其妻欠
    債不還等情，分別有行動電話簡訊照片12張及高雄縣政府警
    察局督察室受理各類案件紀錄表1 紙存卷可查（見警卷第22
    、39-43 頁），益徵被告戊○○係因不堪被告丁○○之簡訊
    辱罵及其妻欠債不還，始向督察室提出檢舉，可見被告戊○
    ○告發被告丁○○收賄之動機摻雜私人恩怨成分存在，而非
    單純舉發他人犯罪，故被告丁○○辯稱被告戊○○係挾怨報
    復等語，即非全然不可採信。
  (四)被告戊○○既係基於私人恩怨而出面檢舉，自係以使被告丁
    ○○受刑事訴追為目的，故其陳述是否與事實相符，自仍應
    調查其他證據以資審認，而不得專憑被告戊○○之單一指訴
    ，遽認被告丁○○有前揭犯行。惟被告戊○○陳述第1 次交
    付賄款之地點有反覆不一之瑕疵，業如前述，且被告戊○○
    於偵訊時亦供稱帳冊已經燒燬，沒有證據證明曾經交錢給被
    告丁○○等語（見警卷第73、62頁）。再者，被告戊○○於
    本院審理時供稱其係在準備程序時，經被告丁○○提出關於
    裸照之辯解，始第1 次聽說有裸照之存在等語（見本院卷第
    118 頁），惟被告戊○○於檢舉被告丁○○收賄前，即以前
    揭將公開照片之信函恫嚇被告丁○○之妻，且證人乙○○及
    甲○○亦一致證稱被告戊○○曾向他人炫耀裸照之事等語（
    見本院卷第126 頁、99年4 月26日審判筆錄第11頁），足見
    被告戊○○於警詢、偵訊及本院審理時之供述，均刻意隱瞞
    部分事實而有所不實。則在被告2 人間已有債務、感情糾紛
    ，且被告戊○○部分陳述不實之情形下，復無其他證據足資
    證明被告戊○○確有按月交付賄款予被告丁○○，自難認被
    告戊○○所為不利於被告丁○○之供述之憑信性已然獲得充
    分保障。是被告戊○○是否確有自91年2 月起至93年間止，
    按月交付2 萬元賄款予被告丁○○，並非無疑。
  (五)又經本院函詢「正俗專案」、「春風專案」之執行情形，高
    雄縣政府警察局旗山分局回覆稱：該分局91年至93年間實施
    「正俗專案」、「春風專案」性質及每月次數因時間久遠無
    法查知，「華而美超商」曾因擺放賭博電玩遭查獲，亦有規
    劃不定時臨檢，惟派出所實施臨檢製作之臨檢表歸類為普通
    公文書，保存期限為3 年，96年前是否有規劃臨檢「華而美
    超商」所製作之臨檢表，因逾保存期限，無相關資料可查等
    語，有該分局99年2 月12日高縣旗警偵字第0980013800號函
    1 份在卷可稽（見本院卷第70頁），足見大洲派出所於91至
    93年間有無規劃臨檢「華而美超商」，如有，規劃之次數、
    執行臨檢之人員及實際執行情形如何等事項，迄今已無任何
    書面資料可考，則被告丁○○是否確有於臨檢前向被告戊○
    ○通報洩密，能否排除係其他參與臨檢之警員所為之可能性
    等情，均乏確切之證據可供佐證。是被告丁○○有無事先對
    被告戊○○洩漏臨檢訊息一節，亦難認已獲得充分之證明。
  (六)證人呂貴惠於偵訊時證稱：其在「華而美超商」任職時係值
    早班或晚班，曾因擺放賭博性電玩被取締過（見偵卷第92頁
    ），嗣於警詢時證稱：上班期間從未遇過警察臨檢，其他同
    事亦未提過曾遭臨檢等語（見偵卷第137 頁）；證人郭倖娥
    於偵訊時證稱：其比較少遇到臨檢，沒有同事或老闆要求其
    刻意拔掉機台電源（見偵卷第107 頁），嗣於警詢時證稱：
    其於工作期間未曾遇過臨檢等語（見偵卷第139 頁反面），
    顯然均不足以證明被告丁○○有洩漏臨檢訊息之情形。另證
    人郭峙廷於97年12月5 日偵訊時證稱：其在「華而美超商」
    任職時值大夜班，其值班時沒有被臨檢過（見偵卷第92頁）
    ，嗣於98年8 月25日警詢時改稱：其任職期間大約每週會被
    臨檢1 次，警察臨檢前，被告戊○○會先打電話要求拔掉電
    子遊戲機台之電源後推進辦公室內上鎖，另外也會先在現場
    等待警察前來臨檢，事先要求店員或自行拔掉機台電源推進
    辦公室上鎖，也會主動打開原本放置機台之房間門供警察臨
    檢等語（見偵卷第142 頁反面），顯然前後不一，且事隔8
    個月後之陳述反較先前之記憶清晰、詳盡，不符常理。況且
    縱使其於警詢時之證述屬實，亦僅足以證明被告戊○○曾於
    警察臨檢前事先獲得通報而已，尚不足以證明被告丁○○有
    收賄並洩密予被告戊○○之事實，自難憑前開證人之證述，
    遽為不利於被告丁○○之認定依據。
  (七)至被告丁○○固有收受被告戊○○贈與之系爭貨車，惟被告
    戊○○於本院審理時證稱：被告丁○○於92年1 月轉任廣福
    派出所後，其尚有交付2 次賄款，嗣後被告丁○○表示已調
    離大洲派出所，不用再給了，其始停止交付賄款等語（見本
    院卷第113 頁），如被告戊○○此部分證述屬實，依其證述
    內容可認被告丁○○調離大洲派出所後，自認已無法提供被
    告戊○○任何警察職務上之協助，而拒絕繼續收受賄款，故
    被告丁○○於93年間向被告戊○○求贈系爭貨車時，是否有
    以職務上或違背職務之行為作為對價關係之意圖，並非無疑
    。且本件並無法充分證明被告丁○○有洩密之行為，業如前
    述，自更無法證明該車之交付與被告丁○○之特定作為或不
    作為間有對價關係存在。再者，系爭貨車當時車齡已達13年
    ，有車籍查詢—基本資料詳細畫面1 紙附卷可憑（見警卷第
    21頁），足認價值甚微，則如被告丁○○當時有要求或收受
    賄賂之意圖，自無主動拒絕每月2 萬元之固定賄款，反而要
    求價值不高之系爭貨車之理。況且被告戊○○證稱：被告丁
    ○○看見其買新車後，就說系爭貨車給他，其認為被告丁○
    ○對其很好就給他等語（見本院卷第115 頁），顯然被告丁
    ○○求贈系爭貨車時，並未以職務上之行為作為對價，益徵
    被告戊○○係基於私人情誼而贈與系爭貨車，自難認被告丁
    ○○接受該車之贈與即係收受賄賂。
五、綜上所述，本件除被告戊○○之自白外，尚乏其他事證足資
    證明被告戊○○、丁○○分別涉有公訴人指訴之交付賄賂、
    收受賄賂及洩密犯行，而被告戊○○自承其有行賄犯行，其
    身為行賄者而自首，既得藉以邀求寬典減輕或免除其刑，即
    與其供出收賄之被告丁○○間具有切身利害關係，其證詞復
    有前後不一之瑕疵，且被告2 人間有故舊恩怨存在，此外，
    公訴人並未提出其他積極證據用資證明被告等確有其所指訴
    之貪污犯行，自應認被告等均犯罪嫌疑不足，揆諸前揭規定
    及判例意旨，依法應為被告丁○○無罪之諭知。至被告戊○
    ○部分本應為無罪之諭知，惟公訴人認此部分如成立犯罪，
    即與前揭經起訴並由本院論罪科刑部分，有刪除前牽連犯之
    裁判上一罪關係，爰不另為無罪之諭知。
據上論斷，應依刑事訴訟法第299 條第1 項前段、第301 條第1
項，修正前電子遊戲場業管理條例第15條、電子遊戲場業管理條
例第22條，刑法第11條前段、第41條第1 項前段、第47條第1 項
、第62條前段，判決如主文。
本案經檢察官丙○○到庭執行職務。
中    華    民    國    99    年    5     月    10    日
                  刑事第九庭  審判長法  官  鄭詠仁
                                    法  官  方錦源
                                    法  官  王碧瑩
以上正本係照原本作成，證明與原本無訛。
如不服本判決應於收受判決後10日內向本院提出上訴書狀，並應
敘述具體理由。其未敘述上訴理由者，應於上訴期間屆滿後20日
內向本院補提理由書( 均須按他造當事人之人數附繕本) 「切勿
逕送上級法院」。
中    華    民    國    99    年    5     月    10    日
                                    書記官  盧聰明
附錄本判決論罪法條：
98年1月21日修正前電子遊戲場業管理條例第15條
未依本條例規定辦理營利事業登記者，不得經營電子遊戲場業。
電子遊戲場業管理處罰條例第22條
違反第15條規定者，處行為人1 年以下有期徒刑、拘役或科或併
科新台幣50萬元以上250 萬元以下罰金。

司法院資訊處製作；財團法人民間司法改革基金會備份。
